# PSE internes Treffen am 13.05.2016 9:00 Uhr

**Thema:** Besprechung allgemeiner Sachen  
**Ort:** Discord Channel   
**Teilnehmer:**  
    *PSE Team:* Nicolas Boltz, Jonas Fehrenbach, Jonas Meier, Lucas Steinmann  

##### Allgemeines
- "Sichtfeld" als Begriff für den aktuell angezeigten Graphausschnitt verwenden. Auch bei den GUI-Entwürfen.
- "Teilgraph" als Begriff verwenden. (Keine Verwendung des Begriffes "Gruppen") 

##### Plugins
- Plugins werden zu den Wunschkriterien hinzugefügt
- Die Plugins sollen soviel implementieren können/ändern wie möglich

##### Graphlayout
- Extra Unterpunkt der Pflichtkriterien als "Graphlayout"
- Erkennen der Muster (field_requirements.svg in der Mail) und bereits kollabiert zeichnen. (jeweils gleiche Formatierung)

##### Anwendungsfälle
- Beschreibung einzelner funktionalen Anforderungen welche der Nutzer aktiv beeinflusst (z.B. das Laden von eines Graphen, oder das exportieren eines Graphen)
- Use-Case Diagramme zu jedem Anwendungsfall erstellen

##### TODO
- funktionale Anforderungen erweitern, sodass alle Pflichtkriterien der Zielbestimmung definiert und genau beschrieben sind
- nichtfunktionale Anforderungen schreiben
- Produktdaten Preferences genauer definieren (bzgl. "gesetzte Einstellungen")
- Produkteinsatz ändern, dass Produkt "unabhängig ist"
- Graphlayout aus der Mail definieren
- Constraints genauer definieren
- Subgraphmatching genauer definieren auch Benutzerschnittstelle davon.
- Bei den Wunschkriterien hinzufügen dass das Aussehen der Kanten änderbar ist (kantig, Bezierkurven)
- Punkt Benutzungsschnittstelle evtl. in Benutzerschnittstelle ändern, dann als Unterpunkt in Systemmodelle
- Graphregex ? 
- Constraints definieren!
